臺灣高等法院臺南分院刑事裁定
                                      110年度聲字第806號
聲  請  人  臺灣高等檢察署臺南檢察分署檢察官
受  刑  人  林煒翔



上列聲請人因受刑人數罪併罰有二裁判以上，聲請定其應執行之
刑（110年度執聲字第372號），本院裁定如下：
    主  文
聲請駁回。
    理  由
一、聲請意旨略以：受刑人因違反毒品危害防制條例等數罪，先
    後判決確定如附表所示，其中附表編號4、5、7、8、20號之
    罪，應依刑法第53條、第51條第5 款規定，定其應執行之刑
    ，爰依刑事訴訟法第477 條第1 項規定聲請裁定等語。
二、按裁判確定前犯數罪者，併合處罰之。數罪併罰，有二裁判
    以上者，依刑法第51條之規定，定其應執行之刑。若宣告多
    數有期徒刑者，於各刑中之最長期以上，各刑合併之刑期以
    下，定其刑期。但不得逾30年，刑法第50條第1 項前段、第
    53條、第51條第5款，分別定有明文。次按，刑事訴訟法第3
    70條第2項、第3項，已針對第二審上訴案件之定應執行之刑
    ，明定有不利益變更禁止原則之適用，於分屬不同案件之數
    罪併罰有應更定執行刑者，本於同為定刑裁定應為相同處理
    之原則，法院於裁定定應執行之刑時，自仍應有不利益變更
    禁止原則法理之考量，亦即另定之執行刑，其裁量所定之刑
    期，不得較重於前定之執行刑加計後裁判宣告之刑之總和，
    否則即與法律秩序理念及法律目的之內部界限有違（最高法
    院103年度第14次刑事庭決議及最高法院93年度台非字第192
    號判決意旨參照）。
三、經查：
　㈠受刑人因犯附表編號1至20所示之藥事法等案件，經法院先後
    判刑確定在案，且其中附表編號1至3所示之罪業經臺灣臺南
    地方法院以107年度聲字第848號裁定應執行有期徒刑9月確
    定（甲案）；附表編號4至20之罪經本院以106年度聲字第70
    4號裁定應執行有期徒刑6年10月確定（乙案）等情，有臺灣
    高等法院被告前案紀錄表及各該判決附卷可稽。 
　㈡聲請意旨以附表所示各罪最先確定之編號1所示判決確定日即
    民國105年1月4日為基準，將受刑人所犯附表各罪拆開分為
    第一集團即附表編號1至3、6、9至19之罪、第二集團即附表
    編號4、5、7、8、20之罪，而向臺灣臺南地方法院聲請就第
    一集團之罪重定應執行刑，另就第二集團之罪則向犯罪事實
    最後判決之本院聲請定應執行刑，依照刑法第51條第5款定
    應執行刑之規定，第一集團須於各刑中最長期刑度即附表編
    號18之有期徒刑4年以上定其刑期，本案第二集團亦須於各
    刑中最長期刑度即附表編號20之有期徒刑4年定其刑期，二
    者日後如合併執行總刑度最低為有期徒刑8年，反較聲請重
    定前之應執行刑即甲案、乙案合併執行之有期徒刑7年7月為
    重。本件聲請意旨所為定應執行刑之主張，以第一集團、第
    二集團分別聲請定應執行刑之結果，顯對受刑人更為不利，
    參照前揭說明，已違反不利益變更禁止原則適用之法理，而
    有違於內部界限，是本案聲請意旨與法有違，應予駁回。
四、依刑事訴訟法第220條，裁定如主文。　　
中　　華　　民　　國　　110 　年　　8 　　月　　30　　日
                  刑事第七庭    審判長法　官  吳勇輝
                                      法　官  黃國永
                                      法　官  吳錦佳
以上正本證明與原本無異。
如不服本裁定，應於收受本裁定後五日內向本院提出抗告狀。
　　　　　　　　　　　　　　　　　　　書記官  王杏月
中　　華　　民　　國　　110 　年　　8 　　月　　30　　日